Minutes et répertoires du notaire Étienne GERBAULT, 6 avril 1605 - décembre 1614 (étude II)
Archives nationales
- Minutes de Étienne GERBAULT, 1605 - décembre 1614; MC/ET/II/61 - MC/ET/II/215
  - Minutes. 1614, juin - 15 octobre, juin - 15 octobre 1614; MC/ET/II/81
    - Contrat de mariage entre maître Nicolas Fortier, suivant les finances rue Sain- Martin, et Jeanne Hourdanne, veuve de Salomon Le Page, marchand bonnetier rue des Cinq Diamants., 20 juillet 1614; MC/ET/II/81
      contrat de mariage; Cinq-Diamants (rue des); Saint-Martin (rue); Fortier, Nicolas; Hourdanne, Jeanne; Le Page, Salomon; commerçant; fabricant d'accessoires vestimentaires
    - Contrat de mariage entre Charles Bouillet, tailleur d'habits rue des Arcis, et Marie Luce, fille de Mathieu Luce, maître tailleur d'habits rue de la Haute Verrerie., 20 juillet 1614; MC/ET/II/81
      contrat de mariage; Arcis (rue des); Bouillet, Charles; Luce, Marie; Luce, Mathieu; tailleur d'habits; tailleur d'habits
    - Inventaire après décès de Marie de La Forge, rue Vieille Monnaie, épouse de Nicolas Nautier, maître tissutier rubannier., 31 juillet 1614; MC/ET/II/81
      inventaire après décès; Vieille-Monnaie (rue de la); La Forge, Marie de; Nautier, Nicolas; tisserand; passementier
    - Titre-nouvel par lequel Jean de La Motte, violon ordinaire de la chambre du roi, demeurant rue de la Coutellerie, s'engage à payer à Soeur Élisabeth Chevallier, mère des religieuses de l'hôpital Saint-Anastase, les 4 livres de rente dont sa maison de Clichy-la-Garenne est chargée., 2 août 1614; MC/ET/II/81
    - Testament de honorable homme Pierre Mannessier, marchand bourgeois de Paris rue des Ecrivains., 5 août 1614; MC/ET/II/81
      testament; Ecrivains (rue des); Mannessier, Pierre; commerçant
    - Inventaire après décès de Guillaume La Roche, cuisinier rue Place aux Veaux, à la requête de sa veuve Françoise Harlay., 28 août 1614; MC/ET/II/81
      inventaire après décès; Place-aux-Veaux (rue de la); La Roche, Guillaume; Harlay, Françoise; cuisinier
    - GAZIL (Raoul de) aumônier et prédicateur du Roi § Transport par Raoul de GAZIL, 4 septembre 1614; MC/ET/II/81
      Gazil, Raoul de
    - Bail par Jean de la Motte, violon ordinaire de la chambre du roi, et maître des pages de la grande écurie du roi, demeurant rue de la Coutellerie, pour trois années, à Jean Mesnager, vigneron, demeurant à Clichy-la-Garenne, de divers lieux - comportant salle basse, grange, étable à vaches et étable à porcs - dépendant de sa maison de Clichy-la-Garenne, ainsi que d'un jardin planté de vignes et de 6 arpents de terre, moyennant un loyer annuel de 36 livres., 11 septembre 1614; MC/ET/II/81
      Documents du Minutier central concernant l'histoire de la musique (1600-1650), par Madeleine Jurgens, tome I [études I à X, 1763 actes], Paris, Archives nationales, 1967, p. 182 (instrument de recherche imprimé dématérialisé, certaines notices sont plus détaillées dans la version intégrale accessible en ligne par la rubrique 'Autres instruments de recherche', voir contexte dans le Plan d’orientation général - Notaires de Paris, guides thématiques du Minutier).
    - Contrat de mariage entre Louis Dau, maître savetier à Saint-Germain-des-Près-les-Paris, et Françoise Harlay, veuve de Guillaume La Roche, cuisinier rue Place aux Veaux., 18 septembre 1614; MC/ET/II/81
      contrat de mariage; Saint-Germain-des-Prés (hameau); Place-aux-Veaux (rue de la); Dau, Louis; Harlay, Françoise; La Roche, Guillaume; bottier; cuisinier
    - Contrat de mariage entre René Letraict, maître voiturier par eau rue des Jardins, et Antoinette Gruyer, fille de feu Eloi Gruyer, charon, rue du Crucifix., 29 septembre 1614; MC/ET/II/81
      contrat de mariage; Jardins (rue des); Crucifix (rue du); Letraict, René; Gruyer, Antoinette; Gruyer, Eloi; transporteur de marchandises; charron
    - Testament de Madeleine Tassé, rue de la Pelleterie, veuve de Louis Debeyne, bourgeois de Paris., 29 septembre 1614; MC/ET/II/81
      testament; Pelleterie (rue de la); Tasse, Madeleine; Debeyne, Louis
    - Contrat de mariage entre Jean Deshayes, maître porteur de sel au grenier et magasin à sel de Paris, rue du Bout du Monde, et Perrette Berlingue, veuve de Antoine de Brie, maître pain d'épicier à Paris, rue du Petit Marivaut., 9 octobre 1614; MC/ET/II/81
      contrat de mariage; Bout-du-Monde (rue du); Petit-Marivaux (rue du); Deshayes, Jean; Berlingue, Perrette; Brie, Antoine de; magasinier
    - Promesse par Antoine Rossignol, maître écrivain juré, joueur de luth de Monsieur, frère du roi, demeurant rue de la Coutellerie, à Augustin de Berry, bourgeois de Paris, demeurant rue des Gravilliers, paroisse Saint-Nicolas-des-Champs, d'enseigner à son fils l'art de l'écriture, à lire et à jouer du luth, pendant trois ans, moyennant 120 livres, dont 60 livres ont été versées par François Le Prebtre, conseiller aux conseils d'état et privé de S.A. de Lorraine., 14 octobre 1614; MC/ET/II/81
      Documents du Minutier central concernant l'histoire de la musique (1600-1650), par Madeleine Jurgens, tome I [études I à X, 1763 actes], Paris, Archives nationales, 1967, p. 313 (instrument de recherche imprimé dématérialisé, certaines notices sont plus détaillées dans la version intégrale accessible en ligne par la rubrique 'Autres instruments de recherche', voir contexte dans le Plan d’orientation général - Notaires de Paris, guides thématiques du Minutier).
  - Minutes. 1614, 17 octobre - décembre, 17 octobre - décembre 1614; MC/ET/II/82
    - Contrat de mariage entre Charles Leroy, compagnon savetier rue de la Savaterie, et Nicole Pesnet, fille de feu Bertin Pesnet, tailleur d'habits à Monfort-l'Amaury, rue Place aux Veaux., 7 novembre 1614; MC/ET/II/82
      contrat de mariage; Montfort-l'Amaury (Yvelines); Savaterie (rue de la); Place-aux-Veaux (rue de la); Leroy, Charles; Pesnet, Nicole; Pesnet, Bertin; bottier; tailleur d'habits
    - Inventaire après décès de honorable homme Jacques Le Tellie, marchand bourgeois rue Saint-Denis, à la requête de sa veuve, honorable femme Madeleine Levesque,., 7 novembre 1614; MC/ET/II/82
      inventaire après décès; Saint-Denis (rue); Le Tellier, Jacques; Levesque, Madeleine; commerçant
    - Contrat de mariage entre honorable homme Jacques Goynel, bourgeois de Paris, marchand mercier rue des Lombards, et Françoise Charpentier, fille de honorable homme Jean Charpentier, marchand bourgeois de Paris, rue et paroisse Saint-Jacques-de-la-Boucherie., 16 novembre 1614; MC/ET/II/82
      contrat de mariage; Lombards (rue des); Saint-Jacques-la-Boucherie (rue); Goynel, Jacques; Charpentier, Françoise; Charpentier, Jean; commerçant; commerçant
    - Contrat de mariage entre Jean de Vuarcy, bourgeois de Paris rue de la Poterie, et Marguerite Derino, fille de feu Léonard Derino, maître bailli de Brie Comte Robert et la Ferté Allais, rue des Vieux Augustins., 16 novembre 1614; MC/ET/II/82
      contrat de mariage; Vieux-Augustins (rue des); Poterie (rue de la); Vuarcy, Jean de; Derino, Marguerite; Derino, Léonard
    - Contrat de mariage entre Claude Roussel, tissutier rubannier, rue et paroisse Saint-Jacques-de-la-Boucherie, et Madeleine Le Roy, fille de feu Pierre Le Roy, laboureur en Beauvaisis, rue des Enfants Rouges., 20 novembre 1614; MC/ET/II/82
      contrat de mariage; Enfants-Rouges (rue des); Saint-Jacques-la-Boucherie (rue); Roussel, Claude; Le Roy, Madeleine; Le Roy, Pierre; tisserand; passementier; agriculteur
    - Testament de dame Claude Le Tellier, pont aux Changeurs, veuve de Guillaume de Reuillon, valet de chambre du Roi, et capitaine des gardes des armées de sa Majesté., 26 novembre 1614; MC/ET/II/82
      testament; Change (pont au); Le Tellier, Claude; Reuillon, Guillaume de; officier de la Chambre du roi (Ancien Régime)
    - Testament de honorable homme Martin Regnoust, bourgeois de Paris, sur le fossé entre les portes Saint Victor et Saint Marcel., 29 novembre 1614; MC/ET/II/82
      testament; Regnoust, Martin
    - Contrat de mariage entre Rémi Gallet, maître chandelier rue Saint Martin, et Perrine Sauvageot, veuve de Julien Boutault, praticien à Paris, rue et paroisse Saint-Germain-l'Auxerrois., 1er décembre 1614; MC/ET/II/82
      contrat de mariage; Saint-Germain-l'Auxerrois (rue); Saint-Martin (rue); Gallet, Rémi; Sauvageot, Perrine; Boutault, Julien; cirier; juriste
    - Contrat de mariage entre Christophe Bouvin, compagnon savetier, pont de Charenton, et Jeanne Soublier, fille de feu Mathieu Soublier, manouvrier à Rouy en Picardie, rue Saint-Martin., 8 décembre 1614; MC/ET/II/82
      contrat de mariage; Saint-Martin (rue); Bouvin, Christophe; Soublier, Jeanne; Soublier, Mathieu; bottier; journalier
    - Contrat de mariage entre Nicolas Nautier, maître ouvrier de draps de soie rue Vieille Monnaie, et Michelle Le Roy, veuve de Jean Drouart, maître ouvrier de draps de soie, rue et paroisse Saint-Jacques-de-la-Boucherie., 9 décembre 1614; MC/ET/II/82
      contrat de mariage; Saint-Jacques-la-Boucherie (rue); Vieille-Monnaie (rue de la); Nautier, Nicolas; Le Roy, Michelle; Drouart, Jean; tisserand
    - Testament de Martin Boulnois, prêtre, l'un des quatre grands chapelains de l'église Saint-Jacques de la Boucherie, cloître Saint-Jacques., 9 décembre 1614; MC/ET/II/82
      testament; Boulnois, Martin; prêtre
    - Inventaire après décès de Pierre Cerampont, maître tailleur d'habits rue des Lombards, à la requête de sa veuve, Madeleine Deslandes., 13 décembre 1614; MC/ET/II/82
      inventaire après décès; Lombards (rue des); Cerampont, Pierre; Deslandes, Madeleine; tailleur d'habits
    - Transport par Charles Gamart, commissaire et examinateur au Châtelet, demeurant rue de la Vieille-Monnaie, à Louis Poirier, (1) maître peintre, demeurant rue des Écrivains, de deux années et demie de droit au bail d'une maison sise rue de la Vieille-Monnaie, moyennant le payement du loyer annuel de 550 livres., 17 décembre 1614; MC/ET/II/82
      Compléments de description: (1) Louis Poirier dessine en dessous de sa signature une tête d'amour.
      Documents du Minutier central concernant les peintres, sculpteurs et graveurs au XVIIe siècle (1600-1650) [études I à X, 1955 actes], par Marie-Antoinette Fleury, tome I, Paris, S.E.V.P.E.N, 1969, p. 573 (instrument de recherche imprimé dématérialisé, certaines notices sont plus détaillées dans la version intégrale accessible en ligne par la rubrique 'Autres instruments de recherche', voir contexte dans le Plan d’orientation général - Notaires de Paris, guides thématiques du Minutier).
      transport de droits; bail; Ecrivains (rue des); Vieille-Monnaie (rue de la); Gamart, Charles; Poirier, Louis; commissaire au Châtelet (Ancien Régime); peintre
    - Contrat de mariage entre Mathieu Moullon, marchand linger, rue Pelleterie, et Charlotte Delaistre, fille de feu Pierre Delaistre, cordonnier de la grande écurie du Roi., 28 décembre 1614; MC/ET/II/82
      contrat de mariage; Pelleterie (rue de la); Moullon, Mathieu; Delaistre, Charlotte; Delaistre, Pierre; teinturier blanchisseur
  - Brevets. 1605 - 1607, MC/ET/II/212
    Brevets grossoyés, 240 brevets, premières liasses.
    brevet notarié
  - Brevets. 1608 - 1609, MC/ET/II/213
    Brevets grossoyés, 270 brevets, seconde liasse.
  - Brevets. 1610 - 1611, MC/ET/II/214
    Brevets grossoyés, 284 brevets, troisième liasse.
  - Brevets. 1612 - 1613, MC/ET/II/215; Document détérioré.
    Brevets grossoyés, 259 brevets, quatrième liasse.